臺灣板橋地方法院刑事判決　　　　　　　96年度訴字第2768號
公　訴　人　臺灣板橋地方法院檢察署檢察官
被　　　告　甲○○
　　　　　　　　　　（另案羈押於臺灣臺北看守所）
上列被告因違反毒品危害防制條例案件，經檢察官提起公訴（96
年度毒偵字第5211號），本院依簡式審判程序，判決如下：
    主  文
甲○○施用第一級毒品，處有期徒刑柒月，扣案之海洛因壹包（
驗餘淨重零點陸捌貳公克）沒收銷燬之，包裝上開海洛因之外包
裝袋壹只、殘渣袋肆只、分裝袋只均沒收；又施用第二級毒品
，處有期徒刑肆月，扣案之吸食器貳組、殘渣袋肆只、分裝袋
只均沒收；應執行有期徒刑有期徒刑玖月，扣案之海洛因壹包（
驗餘淨重零點陸捌貳公克）沒收銷燬之，包裝上開海洛因之外包
裝袋壹只、殘渣袋肆只、分裝袋只及吸食器貳組均沒收。
    事  實
一、甲○○：(一)於民國95年間，因施用毒品案件，經本院以95年
    度毒聲字第1098號裁定送觀察、勒戒後，認無繼續施用毒品
    傾向，於95年7 月17日執行完畢釋放出所，復經臺灣板橋地
    方法院檢察署檢察官以95年度毒偵字第4071號為不起訴處分
    確定；(二)於同年間，復因違反毒品危害防制條例（施用毒品
    ）案件，經本院以95年度簡字第5107號判決判處有期徒刑2
    月確定（尚未執行）。詎其猶不知悔改，於上揭(一)所示之觀
    察、勒戒執行完畢釋放後5 年內，復分別基於施用第一級毒
    品海洛因、第二級毒品甲基安非他命，於96年5 月7 日上午
    某時許，在臺北縣板橋市○○路276 之2 號2 樓第201 室內
    ，將第一級毒品海洛因摻入香菸內點燃吸食之方式，施用第
    一級毒品海洛因1 次；又將第二級毒品甲基安非他命置於吸
    食器上，用火燒烤吸聞所生煙霧之方式，施用第二級毒品甲
    基安非他命1 次；旋於同日18時10分許，為警在上址查獲，
    並扣得其所有而供其施用第一級毒品所用之海洛因1 包（驗
    餘淨重0.682 公克，起訴書誤繕為毛重0.7 公克）、施用第
    二級毒品所用之吸食器2 組、施用第一、二級毒品所用之殘
    渣袋4 只（無證據證明該殘渣係第一、二級毒品）及預備供
    其施用第一、二級毒品所用之分裝袋3 只，另扣得改造手槍
    1 支、子彈成品1 顆及半成品14顆（涉犯違反槍砲彈藥刀械
    管制條例部分由檢察官另案偵查中），且經採集其尿液送驗
    ，始悉上情。
二、案經臺北縣政府警察局板橋分局報請臺灣板橋地方法院檢察
    署檢察官偵查起訴。
    理  由
一、本案被告甲○○所犯係死刑、無期徒刑、最輕本刑為3 年以
    上有期徒刑以外之罪，其於準備程序中就被訴事實為有罪之
    陳述，經本院告知簡式審判程序之旨，並聽取公訴人、被告
    之意見後，經合議庭裁定由受命法官獨任進行簡式審判程序
    ，合先敘明。
二、上揭犯罪事實，業據被告於警詢、偵查及本院審理時坦承不
    諱，且被告為警查獲後所排放之尿液，經採樣送請臺灣檢驗
    科技股份有限公司，先以EIA 酵素免疫分析法初步檢驗，再
    以GC/MS 氣相層析質譜儀法確認檢驗，均呈嗎啡及安非他命
    類（甲基安非他命濃度遠高於安非他命）陽性反應之情，有
    該公司96年5 月23日濫用藥物尿液檢驗報告1 紙在卷足參（
    見96年度毒偵字第3616號偵查卷第47頁），此外，並有查獲
    現場之現場圖1 紙、查獲照片9 張附卷可佐（見同上偵查卷
    第23、29、30頁），及被告所有供其施用第一級毒品所用之
    海洛因1 包（驗餘淨重0.682 公克，起訴書誤繕為毛重0.7
    公克）、施用第二級毒品所用之吸食器2 組、施用第一、二
    級毒品所用之殘渣袋4 只（無證據證明該殘渣係第一、二級
    毒品）及預備供其施用第一、二級毒品所用之分裝袋3 只扣
    案可資佐證，而扣案之前開海洛因經送請臺灣檢驗科技股份
    有限公司鑑定，確呈海洛因陽性反應，淨重0.7 公克，因鑑
    驗使用0.018 公克之情，有該公司96年6 月6 日濫用藥物檢
    驗報告1 紙佐卷可考（見同上偵查卷第48頁），足認被告自
    白與事實相符。再被告有如事實欄一、(一)所示之觀察、勒戒
    執行完畢之情，有臺灣高等法院被告前案紀錄表在卷可佐，
    顯見其係於上開觀察、勒戒執行完畢釋放後，5 年內再犯施
    用第一、二級毒品之罪甚明。本案事證明確，被告犯行堪以
    認定，應依法論科。
三、查海洛因、甲基安非他命係毒品危害防制條例第2 條第2 項
    第1 款、第2 款所稱之第一、二級毒品。核被告施用第一級
    毒品海洛因、第二級毒品甲基安非他命之行為，係犯同條例
    第10條第1 項之施用第一級毒品罪及同條第2 項之施用第二
    級毒品罪。其施用第一、二級毒品前後，分別持有第一、二
    級毒品之低度行為，皆為施用之高度行為所吸收，均不另論
    罪。被告所犯上開二罪間，犯意各別，罪名互異，應分論併
    罰。爰審酌被告前因施用毒品，獲得不起訴處分之寬典，並
    經法院判處罪刑，仍無法戒絕毒癮，再次漠視法令禁制而犯
    本罪，惟其施用毒品所生危害，實以自戕身心健康為主，對
    於他人生命、身體、財產等法益，尚無明顯而重大之實害，
    兼衡其犯罪後坦承犯罪，已知悔悟等一切情狀，分別量處如
    主文所示之刑，並合併定應其應執行之刑，以示懲儆。至被
    告前雖於96年5 月3 日，因施用第一、二級毒品犯行，經臺
    灣板橋地方法院檢察署檢察官以96年度毒偵字第5915號提起
    公訴，現由本院以96年度訴字第3048號案件審理中，此有臺
    灣高等法院被告前案紀錄表及前開起訴書在卷可佐，然本案
    被告所為施用第一級毒品犯行之時間乃係「96年5 月7 日」
    ，與前開另案起訴之施用時間即「96年5 月3 日」並非同一
    日，地點亦非相同，是被告於另案起訴所為之施用第一、二
    級毒品犯行，於96年5 月3 日施用後即已完成，而被告嗣於
    96年5 月7 日始另為本案之施用第一、二級毒品犯行，二者
    之行為互相獨立，而施用毒品之構成要件，亦難認有何反覆
    實施之內涵，自難認上開二次分別施用第一、二級毒品有何
    集合犯之包括一罪關係，本案施用毒品犯行核與被告前開另
    案判決部分，即無何集合犯之包括一罪關係，本院自得就本
    案部分為實體判決，併此指明。
四、扣案之海洛因1 包（驗餘淨重0.682 公克，起訴書誤繕為毛
    重0.7 公克），係查獲之第一級毒品，不問是否屬於被告所
    有，應依毒品危害防制條例第18條第1 項前段之規定，沒收
    銷燬之。又包裝上開海洛因之外包裝袋1 只（並非不可與毒
    品分離，係用於包裹毒品，防止其裸露、潮濕，便於攜帶施
    用），係被告所有而供其施用第一級毒品所用之物，吸食器
    2 組係被告所有而供其施用第二級毒品所用之物，殘渣袋4
    只（無證據證明該殘渣係第一、二級毒品）係被告所有而供
    其施用第一、二級毒品所用之物，又分裝袋3 只係被告所有
    而預備供其施用第一、二級毒品所用之物，業據被告供明在
    卷，併依刑法第38條第1 項第2 款之規定，宣告沒收。另扣
    案之改造手槍1 支、子彈成品1 顆及半成品14顆，則係被告
    另案違反槍砲彈藥刀械管制條例案件之相關證物，核與本案
    施用毒品犯行無關，自無從於本案併予宣告沒收之必要，附
    此敘明。
五、又中華民國96年罪犯減刑條例雖於96年7 月4 日制定公布，
    並自96年7 月16日施行，然本案被告之犯罪日期為96年5 月
    7 日，係在該條例第2 條所規定之96年4 月24日以後，是本
    案核與減刑之要件不符，自不得減刑，末此指明。
據上論斷，應依刑事訴訟法273 條之1 第1 項、第299 條第1 項
前段，毒品危害防制條例第10條第1 項、第2 項、第18條第1 項
前段，刑法第11條前段、第38條第1 項第2 款、第51條第5 款，
判決如主文。
本案經檢察官郭季青到庭執行職務。
中　　華　　民　　國　　96　　年　　9 　　月　　6 　　日
                  刑事第十九庭  法　官  鄧雅心
以上正本證明與原本無異。
如不服本判決應於送達後10日內向本院提出上訴狀。
                                書記官　王小芬
中　　華　　民　　國　　96　　年　　9 　　月　　6 　　日
附錄本案論罪科刑法條
毒品危害防制條例第十條
施用第一級毒品者，處六月以上五年以下有期徒刑。
施用第二級毒品者，處三年以下有期徒刑。
